臺灣臺北地方法院民事裁定
111年度訴字第2447號
原      告  許翁阿錦

            許世澄  


            許淑清  
            許淑華  

            許閔翔  

            許連春  
            許坤生  

            許耀炯  
共      同
訴訟代理人  楊嘉中律師
被      告  王寶玉  
            許永樑  

            許文俊  
            許永麗  


            陳老儀  
            陳欣怡  
            陳榮灶  
上列當事人間第三人異議之訴事件，本院裁定如下：
    主  文
原告應於本裁定送達後七日內，補繳第一審裁判費新臺幣貳拾陸
萬零壹佰伍拾元，逾期即駁回其訴。
    理  由
一、按提起民事訴訟，應依民事訴訟法第77條之13規定繳納裁判
    費，此為必須具備之程式。原告之訴有起訴不合程式或不備
    其他要件之情形者，依其情形可以補正經審判長定期間命其
    補正而不補正者，法院應以裁定駁回之，民事訴訟法第249
    條第1項定有明文。又按訴訟標的之價額，由法院核定；核
    定訴訟標的之價額，以起訴時之交易價額為準，無交易價額
    者，以原告就訴訟標的所有之利益為準；法院因核定訴訟標
    的之價額，得依職權調查證據，民事訴訟法第77之1條第1項
    、第2項、第3項定有明文。再按第三人異議之訴之訴訟標的
    為該第三人之異議權，法院核定此訴訟標的之價額，應以該
    第三人本於此項異議權，請求排除強制執行所有之利益為準
    。另按原告之訴，當事人不適格者，法院得不經言詞辯論，
    逕以判決駁回之。但其情形可以補正者，審判長應定期間先
    命補正。民事訴訟法第249條第2項第2款亦有明文。
二、經查，本件針對被告即債權人王寶玉對被告即債務人許永樑
    、許文俊、許永麗、陳老儀、陳欣怡、陳榮灶聲請強制執行
    變價分割附表編號一至三之建物（即：本院110年度司執字
    第134119號分割共有物〈變價〉強制執行事件；下稱系爭執行
    事件），原告主張：附表編號一建物實為原告許翁阿錦、許
    世澄、許淑清、許淑華、許閔翔、許連春所共有，附表編號
    二建物實為原告許坤生所有，附表編號三建物實為原告許耀
    炯所有，並非被告等7人所有，而依強制執行法第15條規定
    提起本件第三人異議之訴，請求撤銷系爭執行事件對於附表
    編號一至三建物之強制執行程序等語。揆諸前開說明，本件
    應以原告訴請排除附表編號一至三之建物強制執行所得之利
    益即附表編號一至三建物之交易價額核定為訴訟標的價額，
    參諸被告王寶玉前於民國110年3月25日在本院109年度司執
    字第109061號另案強制執行程序中針對附表編號一至三建物
    5分之1得標買受之拍定價額為各新臺幣（下同）200萬元（
    即：附表編號一至三建物5分之1價額共計為600萬元）（參
    見系爭執行事件卷宗第183至184頁本院不動產權利移轉證書
    ），以此推估附表編號一至三之建物全部之交易價額應約為
    3,000萬元，爰以此數額核定為本件第三人異議之訴之訴訟
    標的價額，應徵第一審裁判費27萬6,000元，原告僅繳納裁
    判費1萬5,850元，尚欠26萬150元，應依民事訴訟法第249條
    第1項但書之規定，命原告於本裁定送達後七日內補繳到院
    。原告逾期未補正上開事項者，即駁回其訴，特此裁定。
中　　華　　民　　國　　111 　年　　5 　　月　　24　　日
                  民事第二庭  法　官　林伊倫
以上正本係照原本作成。
如不服本裁定關於核定訴訟標的價額部分，應於送達後十日內向
本院提出抗告狀，並繳納抗告費新臺幣一千元；其餘關於命補繳
裁判費部分，不得抗告。
中　　華　　民　　國　　111 　年　　5 　　月　　24　　日
                              書記官　黃品蓉

附表：
一、門牌號碼臺北市○○區○○路0段000巷0弄0○0號建物。
二、門牌號碼臺北市○○區○○路0段000巷0弄0○0號建物。
三、門牌號碼臺北市○○區○○路0段000巷0弄0號建物。